# 请教陈版：国企改制审计时中介费计入预提费用还是预计负债？

提问人：yue16688 时间：2020-09-21 14:33:12
清产核资审计时，被审计单位没有预计这部分审计、评估和律师的费用，可以作为审计调整事项吗？

回答人：chenyiwei
鉴于清产核资的相关中介服务是在基准日后提供的（基准日前甚至尚未签订相关的业务约定书或者委托协议），故在基准日报表中无需预提与本次清产核资相关的中介机构费用。中介机构费用应在接受服务的期间内计提出来并计入损益。

提问人：yue16688 时间：2020-09-23 15:18:00
如果相关协议在基准日前已经签订，是否可以作为预计负债？如果被审计单位没有计提，审计作为调整事项处理是否合适？

回答人：chenyiwei
如果基准日之前已经进场开展工作，则可以预提；反之不可以。